臺灣新竹地方法院民事小額判決
110年度竹北小字第129號
原      告  臺灣產物保險股份有限公司台中分公司

法定代理人  廖原益  
訴訟代理人  巫光璿  
被      告  林柏志  


上列當事人間請求損害賠償事件，本院於民國110年3月22日辯論
終結，判決如下：
    主  文
被告應給付原告新臺幣伍仟肆佰元，及自民國一百一十年三月二
日起至清償日止，按週年利率百分之五計算之利息。
原告其餘之訴駁回。
訴訟費用新臺幣壹仟元由被告負擔新臺幣陸佰陸拾陸元，餘由原
告負擔。
本判決第一項得假執行；但被告如以新臺幣伍仟肆佰元為原告預
供擔保後，得免為假執行。
    事實及理由
一、原告主張：被告於民國109年4月19日上午10時4分許，駕駛
    車牌號碼000-0000號租賃小客車行於國道1號86公里北向湖
    口服務區內，因停車操作時未注意其他車輛安全，不慎撞損
    原告所承保、訴外人張良漢駕駛之車牌號碼000-0000號自用
    小客車（下稱系爭車輛）受損。原告業依保險契約理賠系爭
    車輛受損之必要修復費用新臺幣（下同）26,998元（其中工
    資14,720元、烤漆10,992元），依保險法第53條第1項規定
    取得代位求償權，爰依侵權行為及保險代位之法律關係提起
    本件訴訟，請求被告賠償如聲明所示之金額等語。並聲明：
    被告應給付原告8,099元，及自起訴狀繕本送達翌日起至清
    償日止，按週年利率5%計算之利息。
二、被告則表示不願意賠償，並聲明：原告之訴駁回；如受不利
    之判決，願供擔保請准宣告免為假執行。　　
三、得心證之理由：
　㈠原告主張之前揭事實，業據其提出國道公路警察局道路交通
    事故當事人登記聯單、初步分析研判表、現場圖、任意險理
    賠計算書、修理費用評估、結帳單、受損照片、統一發票、
    行車執照、駕駛執照等資料影本為證（見本院卷第6至19頁
    ），並有內政部警政署國道公路警察局第二公路警察大隊11
    0年2月1日國道警二交字第1102700639號函暨所附之道路交
    通事故現場圖、調查紀錄表、當事人登記聯單、酒精測定紀
    錄表、現場照片及現場監視器與行車紀錄器光碟等件核閱無
    訛（見本院卷第25至34頁），而被告僅泛稱不願賠償而未提
    出其他任何有利於己之陳述或證據，以供本院審酌，是堪認
    原告前開主張之事實為真正。
　㈡按因故意或過失，不法侵害他人之權利者，負損害賠償責任
    ，民法第184條第1項前段定有明文；又汽車倒車時，應謹慎
    緩慢後倒，並應注意其他車輛及行人，道路交通安全規則第
    110條第2項亦有明定。經查，被告在本件事故發生後警詢時
    陳稱：（原停放於編號）B25（停車格之）車輛離去後，我
    倒車要停B25時發現右側方（有）車輛倒車出來（即AYW-733
    7），我踩停後，該車AYW-7337車撞到我車右前門等語，有A
    3類道路交通事故調查紀錄表在卷可按（見本院卷第31頁）
    ，足見被告在倒車時有未依上開法規謹慎倒車並充分注意其
    他車輛之疏。雖被告表示已踩停（即車輛已煞停之意），然
    經勘查警方檢附之現場監視器畫面光碟，在被告車輛開始倒
    車之前，原告所承保系爭車輛已自其停車格倒車駛出，故被
    告在倒車之始即應有注意之義務，被告嗣後縱已煞停，但停
    止之位置係在系爭車輛倒車路線上，且從被告完全停止至系
    爭車輛撞及被告車輛，約不到2秒時間即導致兩車碰撞，難
    謂被告無過失之可言；又依事故發生當時路況、視線均正常
    、清楚無障礙等情，並無不能注意之情事，亦有調查紀錄表
    及事故現場照片可參，是認被告對於本件事故之發生，應有
    過失，且其過失行為與系爭車輛受損之結果間具有相當因果
    關係甚明，則被告就本件肇事應負過失侵權行為責任，洵堪
    認定。
　㈢次按汽車、機車或其他非依軌道行駛之動力車輛，在使用中
    加損害於他人者，駕駛人應賠償因此所生之損害；不法毀損
    他人之物者，被害人得請求賠償其物因毀損所減少之價值，
    民法第191條之2本文、第196條分別定有明文。查本件被告
    因前開過失肇事，致原告所承保之系爭車輛受有損害等情，
    已如前述，則被告自應就系爭車輛之損害負損害賠償責任。
    而系爭車輛因本件事故受損，共計支付維修費用26,998元（
    其中工資14,720元、烤漆10,992元），業經原告提出結帳單
    及統一發票為證，經核該估價單所列各修復項目與系爭車輛
    受損之情形相符，堪認確屬修復系爭車輛所必要。
　㈣再按損害之發生或擴大，被害人與有過失者，法院得減輕賠
    償金額，或免除之，民法第217條第1項亦定有明文；此項基
    於過失相抵之責任減輕或免除，非僅視為抗辯之一種，亦可
    使請求權全部或一部為之消滅，法院對於賠償金額減至何程
    度，抑為完全免除，雖有裁量之自由，但應斟酌雙方原因力
    之強弱與過失之輕重以定之，此有最高法院96年台上字第29
    02號判決要旨可供參照。查訴外人張良漢即系爭車輛駕駛人
    在本件車禍之倒車過程中，未謹慎後倒並注意其他車輛，在
    被告已煞車停止的狀態下仍後撞，自亦有肇事因素而應負擔
    肇事責任，本院審酌肇事雙方過失責任之輕重，認被告與訴
    外人張良漢就本件事故應各負擔20%及80%之過失責任。是依
    被告與有過失之比例減輕被告賠償額80%，則被告應負之賠
    償金額為5,400元【計算式：26,998×20%＝5,400，元以下四
    捨五入】。
　㈤又按被保險人因保險人應負保險責任之損失發生，而對於第
    三人有損失賠償請求權者，保險人得於給付賠償金額後，代
    位行使被保險人對於第三人之請求權。但其所請求之數額，
    以不逾賠償金額為限，為保險法第53條第1項所明文。查原
    告業已依保險契約之約定賠付所承保系爭車輛之修復費用，
    有任意險理賠計算書及統一發票在卷可憑，自得代位被保險
    人行使對被告之損害賠償請求權，然本件事故之該被保險人
    即訴外人張良漢所得請求之損害賠償額既僅為5,400元等情
    ，已如前述，則參前揭說明，原告所得代位被保險人之損害
    賠償額即應以5,400元為限。
　㈥末按給付無確定期限者，債務人於債權人得請求給付時，經
    其催告而未為給付，自受催告時起，負遲延責任。其經債權
    人起訴而送達訴狀，或依督促程序送達支付命令，或為其他
    相類之行為者，與催告有同一之效力。遲延之債務，以支付
    金錢為標的者，債權人得請求依法定利率計算之遲延利息；
    應付利息之債務，其利率未經約定，亦無法律可據者，週年
    利率為百分之5，民法第229條第2項、第233條第1項前段及
    第203條分別定有明文。原告對被告得請求之損害賠償，係
    未約定期限之給付，亦未約定遲延利率，原告請求自起訴狀
    繕本送達翌日起至清償日止，按週年利率5%計算之遲延利息
    ，即屬有據。茲本件起訴狀繕本於110年2月19日寄存送達於
    被告住居所地派出所，自該日起10日即於110年3月1日發生
    送達之效力（見本院卷第23、24頁），則原告請求被告給付
    遲延利息自110年3月2日起至清償日止，按週年利率5%計算
    ，於法自無不合。
四、綜上所述，原告依保險代位及侵權行為損害賠償之法律關係
    ，請求被告賠償原告5,400元，及自110年3月2日起至清償日
    止，按週年利率5%計算之利息部分，為有理由，應予准許；
    逾此部分之請求，即屬無據，應予駁回。
五、本件為適用小額訴訟程序所為被告部分敗訴之判決，應依職
    權就被告敗訴部分宣告假執行；又被告陳明願供擔保，請求
    免為假執行，核無不合，爰酌定相當擔保金額准許之。並於
    裁判時確定訴訟費用如主文第3項所示之金額。
六、訴訟費用負擔依據：依民事訴訟法第79條。
中　　華　　民　　國　　110 　年　　4 　　月　　23　　日
                  竹北簡易庭　　法　官　彭淑苑
以上正本係照原本作成。
如對本判決上訴，須於判決送達後20日內向本院提出上訴（須按
他造當事人之人數附繕本）。如委任律師提起上訴者，應一併繳
納上訴審裁判費。
中　　華　　民　　國　　110 　年　　4 　　月　　23　　日
                                書記官　林琬茹